臺灣臺中地方法院民事裁定　　　　　　
111年度抗字第164號
抗  告  人  賴景煌  


相  對  人  鑫通租賃有限公司

法定代理人  林松志  

上列當事人間聲請本票裁定事件，抗告人對於民國111年4月7日
本院簡易庭司法事務官所為之裁定（111年度司票字第1829號）
提起抗告，本院合議庭裁定如下：
    主    文
抗告駁回。
抗告費用新臺幣1000元由抗告人負擔。
    理    由
一、抗告意旨略以：抗告人於民國110年7月6日向相對人租賃車
    輛，遂簽發票面金額為新臺幣（下同）70萬元之如原裁定主
    文所示本票（下稱系爭本票）擔保還車。然抗告人駕車發生
    事故導致車輛毀損，經與相對人協調，兩造以抗告人給付相
    對人20萬元賠償金之方式達成和解，並由抗告人之母先行交
    付相對人現金10萬元，抗告人嗣因故入監服刑，目前無力支
    付相對人賠償餘額。詎相對人無視兩造前所達成之和解內容
    ，竟持系爭本票向本院聲請本票裁定，侵害抗告人權益至鉅
    。故依法提起抗告，請求廢棄原裁定等語。
二、按執票人向本票發票人行使追索權時，得聲請法院裁定後強
    制執行，票據法第123條定有明文。又本票執票人，依票據
    法第123條規定，聲請法院裁定許可對發票人強制執行，係
    屬非訟事件，此項聲請之裁定及抗告法院之裁定，僅依非訟
    事件程序，以審查強制執行許可與否，並無確定實體上法律
    關係存否之效力，法院僅就本票形式上之要件是否具備予以
    審查，即為已足，至於當事人間實體上之爭執，應循訴訟程
    序以資解決，要非非訟裁定法院所得審酌，最高法院56年台
    抗字第714號及57年台抗字第76號分別著有裁定可資參照。
三、經查，相對人主張其執有抗告人於民國110年7月6日簽發免
    除做成拒絕證書、票面金額為70萬元，到期日為110年7月6
    日之系爭本票，經提示後未獲清償等情，業據提出系爭本票
    為證。而票據為無因及流通證券，且票據關係原則上與其原
    因關係分離。本件相對人既執有抗告人簽發之系爭本票，其
    聲請裁定強制執行，非訟法院僅就本票形式上之要件是否具
    備予以審查，即為已足。觀諸相對人提出之系爭本票，具備
    表明其為本票之文字，並已記載抗告人為發票人、發票日、
    票面金額，則原審裁定予以准許，形式上審查即無不合。至
    於兩造是否達成和解，且抗告人是否已給付部分和解金乙節
    ，此屬抗告人與相對人間實體上法律關係之爭執問題，應由
    抗告人另行循訴訟程序謀求解決，非本件非訟程序所得加以
    審究。本件抗告人如欲聲請停止執行，自得於提起確認本票
    債權不存在之訴訟時，依非訟事件法第195條第2項或第3項
    規定，向繫屬之法院聲請停止執行，附此敘明。從而，本件
    抗告意旨求為廢棄原裁定，為無理由，應予駁回。
四、另按依法應由關係人負擔費用者，法院裁定命關係人負擔時
    ，應一併確定其數額，非訟事件法第24條第1項定有明文，
    爰依法確定本件抗告程序費用額為1000元，由抗告人負擔。
五、依非訟事件法第46條、第21條第2 項、第24條第1 項，民事
    訴訟法第495條之1、第449條第1項、第95條、第78條，裁定
    如主文。 　
中　　華　　民　　國　　111 　年　　6 　　月　　29　　日
                  民事第四庭   審判長   法  官  黃渙文

　　　　　　 　　　　　　　　　　　　   法  官  董庭誌

　　　　　　　　                        法  官  林婉昀

不得再抗告。
上為正本係照原本作成。
中　　華　　民　　國　　111 　年　　6 　　月　　29　　日
                                        書記官  王嘉仁